【裁判字號】    98,上訴,729
【裁判日期】    980602
【裁判案由】    強盜等
【裁判全文】
臺灣高等法院高雄分院刑事判決         98年度上訴字第729號
    上  訴  人
    即  被  告  戊○○
                        （現於臺灣高雄看守所羈押中）
上列上訴人因強盜等案件，不服臺灣高雄地方法院98年度訴字第
279 號中華民國98年4 月28日第一審判決（起訴案號：臺灣高雄
地方法院檢察署98年度偵字第1784號、第3942號），提起上訴，
本院判決如下：
    主  文
上訴駁回。
    理  由
一、按不服地方法院之第一審判決而上訴者，應向管轄第二審之
    高等法院為之。上訴書狀應敘述具體理由。第二審法院認為
    上訴書狀未敘述理由，應以判決駁回之，刑事訴訟法第361
    條第1 項、第2 項、第367 條前段分別定有明文。而所謂具
    體理由，必係依據卷內既有訴訟資料或提出新事證，指摘或
    表明第一審判決有何採證認事、用法或量刑等足以影響判決
    本旨之不當或違法，而構成應予撤銷之具體事由，始克當之
    （例如：依憑證據法則具體指出所採證據何以不具證據能力
    ，或依憑卷證資料，明確指出所為證據證明力之判斷如何違
    背經驗、論理法則）；倘僅泛言原判決認定事實錯誤、違背
    法令、量刑失之過重或輕縱，而未依上揭意旨指出具體事由
    ，或形式上雖已指出具體事由，然該事由縱使屬實，亦不足
    以認為原判決有何不當或違法者（例如：對不具有調查必要
    性之證據，法院未依聲請調查亦未說明理由，或援用證據不
    當，但除去該證據仍應為同一事實之認定），皆難謂係具體
    理由，俾與第二審上訴制度旨在請求第二審法院撤銷、變更
    第一審不當或違法之判決，以實現個案救濟之立法目的相契
    合，此有最高法院97年台上字第892 號判決意旨可參照。
二、經查：被告戊○○上訴意旨，以被告犯後坦承犯行，深感後
    悔，強盜所得財物不多，所犯情節輕微，是否有必要科處如
    此重之宣告刑，且定17年之執行刑，有無情輕法重之情，是
    否應依刑法第59條規定減輕其刑等為由，指摘原判決不當云
    云。然查：被告自始坦承5 起持槍強盜犯行及持有槍、彈，
    核與證人即被害人乙○○、丁○○、丙○○、甲○○、己○
    ○於警詢及偵查時之證述內容相符，復有高雄縣政府警察局
    岡山分局搜索、扣押筆錄及扣押物品目錄表、高新醫院診斷
    證明書、高雄縣政府警察局槍枝初步檢視報告表、高雄縣政
    府警察局岡山分局扣押槍彈清單各1 份、照片26張、車籍查
    詢基本資料詳細畫面2 紙等件在卷可稽，且扣案之改造手槍
    2 枝及子彈7 顆，經送請內政部警政署刑事警察局鑑定結果
    ，均具殺傷力，參以刑法第330 條第1 條之罪，法定刑為7
    年以上有期徒刑，被告共犯5 個加重強盜罪，原審各量處被
    告有期徒刑7 年4 月，且1 個持有槍枝罪，處有期徒刑3 年
    6 月，合計應為40年2 月，原審定應執行刑有期徒刑17年，
    係屬輕刑。被告上訴，卻未依卷內既有訴訟資料或提出新事
    證，指摘或表明原審判決有何用法或量刑等足以影響判決本
    旨之不當或違法，揆諸上開說明，自非屬得上訴第二審之具
    體事由。
三、綜上所述，本件揆諸上開法條規定及最高法院判決意旨，被
    告之上訴，難認合法，應予駁回。爰不經言詞辯論，依刑事
    訴訟法第367 條前段、第372 條規定，判決如主文。
中    華    民    國    98    年    6     月    2     日
                  刑事第二庭    審判長法  官  林正雄
                                      法  官  陳啟造
                                      法  官  黃壽燕
以上正本證明與原本無異。
如不服本判決應於收受本判決後10日內向本院提出上訴書狀，其
未敘述上訴理由者，並得於提起上訴後10日內向本院補提理由書
狀（均須按他造當事人之人數附繕本）「切勿逕送上級法院」。
中    華    民    國    98    年    6     月    2     日
                                      書記官  梁雅華


司法院資訊處製作；財團法人民間司法改革基金會備份。
